【裁判字號】    88,訴,1394
【裁判日期】    891106
【裁判案由】    損害賠償
【裁判全文】
臺灣桃園地方法院民事判決  八十八年訴字第一三九四號
    原      告    丙○○
                  丁○○
    被      告    戊○○
    訴訟代理人    任秀妍律師
    複  代理人    庚○○
    參  加  人    華南產物保險股份有限公司
    法定代理人    己○○
    訴訟代理人    黃仁譽
                  辛○○
                  甲○○
    右一人
    複代理  人    乙○○
右當事人間請求損害賠償事件，經本院刑事庭移送前來，本院判決如左：
    主    文
被告應分別給付原告丙○○新台幣參拾壹萬玖仟伍佰壹拾捌元、原告丁○○新台幣貳
萬捌仟元及均自民國八十八年四月八日起至清償日止，按年息百分之五計算之利息。
原告其餘之訴駁回。
訴訟費用由被告負擔十分之六；餘由原告丙○○負擔十分之三，原告丁○○負擔十分
之一。
參加人因參加訴訟所生之費用由參加人負擔。
本判決原告勝訴部分，於原告丙○○、丁○○分別以新台幣壹拾萬陸仟伍佰元、玖仟
參佰元為被告供擔保後得假執行，但被告如於假執行程序實施前，分別以新台幣參拾
壹萬玖仟伍佰壹拾捌元、貳萬捌仟元為原告丙○○、丁○○預供擔保，得免為假執行
。
原告其餘假執行之聲請駁回。
    事    實
甲、原告方面：
一、聲明：被告應給付原告丙○○新台幣（下同）肆拾萬捌仟伍佰拾伍元，及應給
    付原告丁○○壹拾萬玖仟玖佰元，及分別自起訴狀繕本送達之翌日起至清償日止
    ，按年息百分之五計算之利息，並均願供擔保請准為假執行之宣告。
二、陳述：
（一）被告戊○○於八十七年九月十一日，駕駛車號ＨＹ－一七０二號小客車，撞及
      原告丙○○所駕之自小客車，造成原告丙○○左肩脫臼之傷害，並造成車上乘
      客丁○○右肩及上臂挫傷之傷害，同時原告丙○○所駕車號ＤＥ－五七二五號
      小客車亦因而遭受嚴重損壞。
（二）丙○○部分：
    (一)原告受有左肩脫臼之傷害，支付醫藥費一千元。
    (二)原告受傷，有一個月不能工作，有醫院出具之診斷書可證。原告現任木工每日
      收入貳仟柒佰元，因受傷而損失收入八萬一千元。
    (三)原告因身體受傷，精神肉體所受痛苦甚大，故請求非財產上損害金額一十萬元
      。
    (四)車損部分修理費共支出二十二萬六千五百三十五元（包括零件及工資）。
    (五)綜右，被告應賠償原告丙○○四十萬八千五百三十五元。
（三）丁○○部分：
    (一)原告受有右肩及上臂挫傷之傷害，支出醫藥費計九千九百元。
    (二)原告因此次傷害，肉體疼痛、精神痛苦，請求非財產上損害十萬元。
    (三)綜右，被告應賠償原告丁○○十萬九千九百元。
三、證據：提出起訴書影本乙份、刑事判決書正本乙份、診斷證明書二紙、統一發票
    二紙、行車執照、汽車新領牌照登記書影本乙份、汽車出廠與貨物稅完稅照證影
    本乙份、駕駛執照（含保險證）各乙紙、結帳清單八紙（以上皆影本）、收據乙
    份、車子照片七張、在職證明書乙份、扣繳憑單影本乙份等為證，並請求訊問證
    人鄒永祥。
乙、被告方面：
一、聲明：駁回原告之訴，如受不利判決願供擔保，請准免為假執行。
二、陳述：
（一）查被告之汽車有投保第三人責任險，此為強制理賠之案件，原告因系爭車禍所
      肇致之所有財產損失及身體傷害損失，因額度在承保範圍內均可由保險獲得理
      賠，故原告不得再另向被告請求任何給付。經查保險公司已逕洽原告協商理賠
      事宜，原告應將其洽商結果告知鈞院，否則即有不當得利企圖獲雙重賠償之嫌
      。
（二）關於減少勞動能力之損害部分：原告未能提出任何扣繳憑單或日薪之證據，卻
      要求日薪二、七００元共一個月合計八萬一千元之損失，毫無憑據，甚不合理
      。次查原告既原有工作，必有參加全民健保及勞保，其醫療費用均可由健保及
      勞保支付，其本身就此應無損失。至於工作收入部分，因原告丙○○僅係「左
      肩脫臼」，經急診後以「閉鎖式復位」即接合方式治療隨即痊癒，除此之外，
      別無其他流血之外傷、內傷或骨折，自不影響其工作，故伊請求工作收入之損
      害，實無理由。何況伊就每日二千七百元之收入一事，並未舉任何證據以實其
      說，其請求自不能獲准。
（三）原告二人受傷均極輕微，既不影響觀瞻又無需住院治療，更未經歷開刀、手術
      等痛苦，請求精神賠償部分難謂合理。
（四）查原告之汽車僅有右前葉子板、右前門、前保險桿、左側大燈等損害，事發時
      至車廠初估僅需十萬元左右修理費，保險公司已同意理賠，詎事後原告竟與車
      廠勾結將非本事故肇致之車損一併請求理賠，致修理費被灌水膨脹成二十餘萬
      元，比原估價高出二倍有餘，且幾近車價之五成，實難令人接受。
    1.就肇事現場照片而言，原告車輛只有右前方受損，另就桃園縣行車事故鑑定委
      員會鑑定意見書中「車損情形」一欄亦載明：「彭車保險桿左前角受損，左前
      方向燈破裂，左前葉子板凹損，左前車門凹損；高車右前葉子板，右前門凹損
      」，可見相對於被告車子之車損情形，原告車子只有右前方產生車損，否則其
      記載應如對原告車車損一樣詳細（連左前方向燈破裂均載明）。
    2.而觀諸原告所提出之車損結帳清單，高達百餘項，總金額共計二十二餘萬元，
      細觀此份清單細目，即可發覺甚多非此事故產生之損害，卻被原告藉機改裝更
      新，甚至一些消耗性的產品亦赫然入列，舉其犖犖大者，諸如：「合成剎車油
      」、「保險絲」、「手套箱」、「儀表板杯架」、「儀錶中央飾板／核桃木」
      、「前置物盒」、「排擋桿面板／核桃木」、「前地毯隔音墊」、「後座椅下
      消音墊」、「Ａ／Ｃ冷凝器總成」、「冷凝器風扇馬達皮罩」，可見原告根本
      藉此良機增加各項飾品，改裝該車內部為豪華房車，甚至連冷氣機也藉機全然
      換新，若只是車齡一年車，又只是擦撞，何需換冷氣？甚至換到後座的消音墊
      ，可見原告「斷臂即中彩」的心理甚為明顯。
    3.再者，該車只有右方遭碰撞，原告卻將左方之各外觀鈑金、零件均重新鈑烤、
      更新，亦有藉機全車從新鈑烤、大修之嫌。
    4.實際上，事故剛發生不久，被告及保險公司人員即至修理廠關切車損情形，當
      時車廠估價約十萬元，未料事後竟修至二十二萬餘元，恐係原告之後與車廠勾
      結藉機全車重新鈑烤、大修，且將內部改為豪華配備所致。
（五）其實本件車禍之發生，原告丙○○本身亦有疏失。蓋事發前被告之車行駛外車
      道，原告丙○○行駛內側車道，行經某路段缺口前，被告係因外側有摩托車似
      欲左轉橫越馬路已佔用部分外側車道，擬予閃避而變換車道，致與同方向行駛
      於內車道但位置較後之原告丙○○所駕車號ＤＥ－五七二五號自小客車發生擦
      撞，原告丙○○之汽車再向左偏撞上安全島之路燈。被告於變換車道時可能係
      因丙○○之車適在被告之車後視鏡死角之位置，而未見到該車，誤以為內側車
      道無車，致生擦撞，然若非高車速度過快且疏未注意車前及周圍狀況，亦不致
      因未及時煞車且閃避不及而發生擦撞。再者，擦撞力道通常不強，與車頭撞擊
      之情事不能相提並論，本不會發生多大之損傷，但顯然原告丙○○本身應變能
      力不夠，見到外側車輛駛近即將方向盤猛力左打，方造成碰撞路燈、身體受傷
      之後果。就雙方過失責任比例問題，因刑庭未囑行車事故鑑定委員會交付鑑定
      ，故不易認定，但由車損之照片所示，雙方撞擊點均為前葉子板及車門，一為
      左方，一為右方，均非前方，即知兩車為平行擦撞，因此事故發生之責任顯非
      僅被告一方，原告丙○○與有過失，既然如此，不能認為被告應負全責。本案
      雖經鑑定認僅被告有肇事原因，而原告無過失，惟請鈞院斟酌下列事項，考慮
      被告是否可因「緊急避難」而阻卻其責任及原告是否應負與有過失之責：
    (一)事件並非超車肇事，此節有下列事項為證：
    1.台灣高等法院八十八年度交上易字第三二０號刑事判決已調查清楚。
    2.事發現場有二線快車道，被告已行駛外側快車道，前方並無他車擋道，根本不
      須無故變換車道超越原告之車。
    3.現場有煞車痕，若要超車應加速，而非煞車。
    (二)被告並未超速：
    1.在事發前一路口，高車曾與彭車一起平行併排等候紅燈而待綠燈同時起步。二
      車撞擊點均為車前方葉子板部位，可見二車屬平行碰撞。原告曾在警訊筆錄時
      ，稱其車速約四十公里，則若原告說法屬實，可同時佐證被告之車速亦相仿為
      約四十公里。
    2.事發路段速限為六十公里，倘被告超速，必已遙遙超越原告。而高車為新車，
      且為三菱車廠之一千八百ＣＣ之Ｖｉｒａｇｅ車款，性能及加速馬力皆顯然優
      於被告之一千六百ＣＣ之喜美汽車，二車既於路口等綠燈同時起步，除非二車
      皆超速，否則不可能原告車速為四十公里二車仍車身前半部併撞，可見被告並
      未超速，或二車均有超速。
    (三)本事件係被告為閃避違規侵入快車道擬穿越馬路之機車所致，被告並未超速，
      且有注意車前狀況：
    1.台灣高等法院八十八年度交上易字第三二０號刑事就此節已有調查，且確定屬
      實。
    2.平鎮分局交通事故調查報告表就肇事經過亦如是載明。
    3.被告依當時情形實無力避免向左側車道閃避，否則將會撞上該違規機車，或撞
      到右側住家造成更大悲劇，此應合致刑法上之「緊急避難」。
    (四)被告並未酒醉駕車肇事，此由交通事故調查報告表可知。高車看見右側有車靠
      近，應煞車避碰，但其選擇繼續向前快行，以致失控撞上分隔島路燈，其若非
      超速致煞車不及，即係未注意車前狀況致反應不及，甚至反應過當，將方向盤
      大力左轉，始發生碰撞路燈之後果。
    (五)綜上所述，原告藉機歛財之心態至為明顯，且原告亦有疏未注意車前狀況及反
      應過當、超速等與有過失情事，懇請庭上明察，勿准許其不合理之請求。
三、證據：提出保險單影本乙份、診斷證明書影本乙份、車損照片二幀、汽車保險單
    影本乙份、鑑定意見書影本乙份、平鎮分局交通事故調查報告影本乙份、刑事判
    決書影本乙份等為證。
丙、參加人方面：
一、聲明：駁回原告之訴。
二、陳述：對車損部份希望能送汽車公會鑑定。
丁、本院依職權調閱本院八十八年度交易字第八０號及臺灣高等法院八十八年交上易
    字第三二０號刑事卷宗，及分別向敏盛醫院及板橋建成中醫診所函查原告丙○○
    及丁○○之醫療費用及丙○○需時多久始能工作，並向華南產物保險股份有限公
    司函查被保險人戊○○是否有辦理保險理賠，並依聲請向桃園縣區車輛行車事故
    鑑定委員會鑑定肇事責任及向臺灣省車輛行車事故覆議鑑定委員會鑑定肇事責任
    。
    理    由
一、本件原告丁○○未於最後言詞辯論期日到場，核無民事訴訟法第三百八十六條各
    款所列情形，爰依被告之聲請，由其一造辯論而為判決。
二、原告起訴主張被告戊○○於八十七年九月十一日，駕駛車號ＨＹ－一七０二號小
    客車，撞及原告丙○○所駕之自小客車，造成原告丙○○左肩脫臼之傷害，並造
    成車上乘客丁○○右肩及上臂挫傷之傷害，同時原告丙○○所駕車號ＤＥ－五七
    二五號小客車亦因而遭受嚴重損壞，為此求為判決被告應賠償原告丙○○四十萬
    八千五百三十五元、原告丁○○十萬九千九百元，並加計法定遲延利息。被告則
    以被告之汽車有投保第三人責任險，在承保範圍內均可由保險獲得理賠，原告未
    能提出任何扣繳憑單或日薪之證據，因原告丙○○僅係左肩脫臼，經急診後以「
    閉鎖式復位」即接合方式治療隨即痊癒，自不影響其工作，且原告既原有工作，
    必有參加全民健保及勞保，其醫療費用均可由健保及勞保支付，原告二人受傷均
    極輕微，既不影響觀瞻又無需住院治療，更未經歷開刀、手術等痛苦，請求精神
    賠償部分難謂合理，又原告之汽車僅有右前葉子板、右前門、前保險桿、左側大
    燈等損害，原告竟與車廠勾結將非本事故肇致之車損一併請求理賠，致修理費被
    灌水膨脹成二十餘萬元，實屬過高。本件車禍之發生，原告丙○○本身亦有疏未
    注意車前狀況及反應過當、超速等與有過失情事，且被告可因緊急避難阻卻責任
    。
三、本件原告主張被告戊○○於八十七年九月十一日，駕駛車號ＨＹ－一七０二號小
    客車，撞及原告丙○○所駕之自小客車，造成原告丙○○左肩脫臼之傷害，並造
    成車上乘客丁○○右肩及上臂挫傷之傷害，同時原告丙○○所駕車號ＤＥ－五七
    二五號小客車亦因而遭受嚴重損壞之事實，為兩造所不爭執，且據原告提出起訴
    書影本乙份、刑事判決書正本乙份、診斷證明書二紙、統一發票二紙、行車執照
    、汽車新領牌照登記書影本乙份、汽車出廠與貨物稅完稅照證影本乙份、結帳清
    單八紙、收據乙份、車子照片七張等為證，並有偵查卷附桃園縣警察局肇事資料
    ，有平警分刑字第二一一三八號交通事故調查報告表及其相關資料影本各乙份附
    卷足憑，堪信為真正。被告戊○○雖以被告並未超速，亦未酒醉駕車，被告於變
    換車道時可能係因丙○○之車適在被告之車後視鏡死角之位置，而未見到該車，
    誤以為內側車道無車，致生擦撞云云置辯，被告自承伊要駛往內車道時，有看照
    後鏡，沒車伊才轉，再參以被告於事故現場被告所行駛之外車道，有剎車痕長達
    二十七米長，此有道路交通事故調查報告表乙紙附卷可按，足見被告案發時確因
    其外側有不詳姓名者所駕駛之機車似欲左轉，被告即予剎車，後因該機車繼續前
    行，被告此時欲變換車道至內車道，以避開該機車，未注意左後方之內車道來車
    ，讓內車道來車先行通過，致生本案車禍，按車輛駕駛人變換車道時應注意後方
    之來車，讓後方來車先行通過，以免發生危險，此為一般駕駛人所共識並能遵行
    之事項，被告為成年人本應注意及此，且依當時狀況，又非不能注意，竟疏未注
    意，以致肇事，其過失至為明顯。被告過失行為與原告之受傷間具有相當因果關
    係，亦足堪認定，本件經向桃園縣區車輛行車事故鑑定委員會鑑定肇事責任及向
    臺灣省車輛行車事故覆議鑑定委員會鑑定結果，亦作同一認定，謂「戊○○酒後
    駕駛小自客車閃避失當驟然變換車道」「戊○○夜晚酒精濃度過量（測試時間惟
    算至肇事時之濃度超過０．二五ＭＧ／Ｌ）駕駛自小客車，超速閃避失當驟然變
    換車，肇事原因，丙○○無肇事因素」有該委員會八十九年四月五日八九府車鑑
    桃字第０二七九號、八十九年七月七日府覆議字第八九０八七０號函可稽，被告
    謂其無過失云云，自非可採。被告另抗辯本件被告係為閃避肇事違規侵入快車道
    擬穿越馬路之機車所致，被告得主張緊急避難云云，惟按因避免自己或他人生命
    、身體、自由或財產上急迫之危險所為之行為，不負損害賠償之責。但以避免危
    險所必要，並未逾越危險所能致之損害程度者為限。前項情形，其危險之發生，
    如行為人有責任者，應負損害賠償之責。民法第一百五十條定有明文。經查被告
    案發時確因其外側有不詳姓名者所駕駛之機車似欲左轉，被告即予剎車，後因該
    機車繼續前行，被告此時欲變換車道至內車道，以避開該機車，未注意左後方之
    內車道來車，讓內車道來車先行通過，致生本案車禍，已如前述，職是雖有機車
    欲左轉，惟被告既已剎車，顯無緊急避難之情形，被告抗辯有緊急避難之阻卻責
    任云云，委無足採。
四、原告請求被告賠償費用，是否應予准許，分述如次：
  （一）醫療費部份：原告丙○○部分請求一千元，查其中自負額五百四十元、健保
        給付六百五十五元，有敏盛綜合醫院龍潭分院函、醫療費用收據二紙可憑，
        依原告所受傷害及各收據載明醫療費別，自屬治療上之必要費用，至健保給
        付六百五十五元部份，依強制汽車責任保險法第三十條、全民健保險法第八
        十二條之規定，中央健康保險局台北分局（下稱健保局）已為醫療給付後，
        被保險人之損害已受填補，其對強制汽車責任保險人之請求權即應由健保局
        代位行使，而不能再事請求。是以被告辯稱原告提出之醫療費用健保給付部
        分，應予扣除，即非無見。原告丁○○部分請求九千九百元，查其中自負額
        八千元、健保給付一千七百元，有板橋建成中醫診所函、醫療費用單乙紙可
        憑，依原告所受傷害及各收據載明醫療費別，自亦屬治療上之必要費用，至
        健保給付一千七百元部份，依強制汽車責任保險法第三十條、全民健保險法
        第八十二條之規定，應予扣除，已如前述，是原告丙○○、丁○○各得向被
        告請求醫療費用五百四十元、八千元，超過部分之請求，不應准許。
  （二）工作損害金捌萬壹仟元部分：原告丙○○主張受傷後，有一個月不能工作，
        有診斷證明書可證；而原告原任木工，每月可得貳仟柒佰元，亦有在職證明
        書乙份、扣繳憑單影本乙份可證。原告請求被告賠償此期間內之損失，自應
        准許；被告雖抗辯：因原告丙○○僅係「左肩脫臼」，經急診後以「閉鎖式
        復位」即接合方式治療隨即痊癒，除此之外，別無其他流血之外傷、內傷或
        骨折，自不影響其工作云云，惟查本院依職權向敏盛醫院函查原告丙○○需
        時多久始能工作，函覆稱丙○○於八十七年九月十一日來院急診，接受閉鎖
        式復位術及三角巾固定，其傷勢左手臂須休養至少六週才能工作等語，有該
        院八九盛分總字第一一九一號函可參，是原告丙○○請求賠償工作損害金一
        個月，即屬可採，應予准許。
  （三）精神慰藉金壹拾萬元部分：查原告丙○○受有左肩脫臼，以「閉鎖式復位」
        即接合方式治療，肉體、精神自受有痛苦，本院斟酌實際情況，及兩造之身
        分、地位，原告丙○○為木工，國中畢，日薪二千七百元，被告大學畢業，
        甫自財團法人資訊工業策進會受訓結束，有在訓證明書影本乙份，附於臺灣
        高等法院八十八年度交上易字第三二０號卷，原告丙○○請求拾萬元，自嫌
        過高，應予核減為伍萬元，方屬公允，逾此數額之請求，為無理由。另丁○○部分，受有右肩及上臂挫傷，肉體、精神自亦受有痛苦，本院斟酌實際情
        況，及兩造之身分、地位，原告丁○○現無工作，被告大學畢業，甫自財團
        法人資訊工業策進會受訓結束，已如前述，原告丁○○請求拾萬元，尚嫌過
        高，應予核減為貳萬元，方屬公允，逾此數額之請求，為無理由。
  （四）車損二十二萬六千五百三十五元部份：按不法毀損他人之物者，應向被害人
        賠償其物因毀損所減少之價額。民法第一百九十六條定有明文。又依民法第
        一百九十六條請求賠償物被毀損所減少之價額，得以修復費用為估定之標準
        ，但必要者為限（例如：修理材料以新品換舊品，應予折舊）最高法院七十
        七年五月十七日第九次民事庭會議決議參照。本件原告依上開規定請求被告
        賠償汽車修復費用，原非無據，惟查原告之汽車係八十七年一月二十二日領
        照使用，至肇事受損時（八十七年九月十一日）已使用八月（依「營利事業
        所得稅結算申報查核準則」第九十五條第八項之規定，車輛使用未滿一年者
        ，按實際使用之月數相當於全年之比例計算，不滿一月者，以一月計算），
        其零件已有折舊，而修復項目中合計十五萬六千七百三十五元為更換新零件
        ，有結帳清單及統一發票可憑，依前開決議意旨，其折舊價差自應扣除。本
        院依行政院公布之固定資產耐用年數表及固定資產折舊率表，採定率遞減法
        計算其折舊，即系爭汽車耐用年數為五年，每年折舊率為千分之三六九，上
        開零件之折舊金額為三萬八千五百五十七元（１５６７３５ｘ０．３６９ｘ
        ８／１２＝３８５５７）（元以下四捨五入），應予扣除，是原告所得請求
        修車費應為十八萬七千九百七十八元（000000－00000＝１８７
        ９７８）。被告雖辯稱：修車清單中可發覺甚多非此事故產生之損害，卻被
        原告藉機改裝更新，甚至一些消耗性的產品亦赫然入列，舉其犖犖大者，諸
        如：「合成剎車油」、「保險絲」、「手套箱」、「儀表板杯架」、「儀錶
        中央飾板／核桃木」、「前置物盒」、「排擋桿面板／核桃木」、「前地毯
        隔音墊」、「後座椅下消音墊」、「Ａ／Ｃ冷凝器總成」、「冷凝器風扇馬
        達皮罩」，而若只是車齡一年車，又只是擦撞，何需換冷氣？甚至換到後座
        的消音墊，再者該車只有右方遭碰撞，原告卻將左方之各外觀鈑金、零件均
        重新鈑烤、更新，亦有藉機全車從新鈑烤、大修之嫌云云。惟查證人即為本
        件原告丙○○修車之鄒永祥到庭結證稱：因撞到右邊之後又有爬上安全島擦
        撞到，所以才會有左半部的修理（你所開列的清單都是本次車禍所造成的修
        補嗎？）是的，儀表板杯架、手套箱是因車內有坐人，撞擊時撞壞，冷氣的
        部分是因撞到安全島上的路燈，冷氣也壞了，隔音墊、消音墊是因修理時會
        拉扯到，煞車油是因修理時拆除會漏掉，保險絲也是修理時消耗的，（左半
        部為何也要鈑金跟烤漆？）因有撞到安全島及路樹所以也要鈑金及烤漆等語
        ，是被告上開抗辯，揆諸上開證人之證詞，即無足取。
五、被告另抗辯：本件車禍之發生，原告丙○○本身亦有疏未注意車前狀況及反應過
    當、超速等與有過失情事云云，按損害之發生或擴大，被害人與有過失者，法院
    得減輕賠償金額，或免除之。民法第二百一十七條第一項固定有明文。惟查，被
    告案發時確因其外側有不詳姓名者所駕駛之機車似欲左轉，被告即予剎車，後因
    該機車繼續前行，被告此時欲變換車道至內車道，以避開該機車，未注意左後方
    之內車道來車，讓內車道來車先行通過，致生本案車禍，已如前述，按車輛駕駛
    人變換車道時應注意後方之來車，讓後方來車先行通過，以免發生危險，此為一
    般駕駛人所共識並能遵行之事項，原告基於此項信賴原則，無法預見被告會驟然
    變換車道，乃被告為成年人本應注意及此，且依當時狀況，又非不能注意，竟疏
    未注意，才致生本件車禍，臺灣省車輛行車事故覆議鑑定委員會鑑定肇事責任，
    亦作同一認定，謂「戊○○酒後駕駛小自客車閃避失當驟然變換車道」「戊○○
    夜晚酒精濃度過量（測試時間惟算至肇事時之濃度超過０．二五ＭＧ／Ｌ）駕駛
    自小客車，超速閃避失當驟然變換車，肇事原因，丙○○無肇事因素」有該委員
    會八十九年七月七日府覆議字第八九０八七０號函可稽，是被告抗辯原告與有過
    失，顯無可採。
六、被告復抗辯：被告之汽車有投保第三人責任險，此為強制理賠之案件，原告因系
    爭車禍所肇致之所有財產損失及身體傷害損失，因額度在承保範圍內均可由保險
    獲得理賠，故原告不得再另向被告請求任何給付云云。經查，本院依職權向華南
    產物保險股份有限公司函查被保險人彭樹君是否有辦理保險理賠，華南產物保險
    股份有限公司函覆稱：因本案肇事責任有待釐清，且已進入訴訟程序，並由被保
    險人向貴院申請台灣省行車事故鑑定委員會覆議中，故針對損害賠償金額給付部
    份尚未核賠等語，有該公司八十九年七月二十八日華車八十九字第０九０號函可
    稽，而第一產物保險股份有限公司亦函覆稱戊○○雖有投保強制險，但至今尚無
    辦理車險理賠事宜。有該公司八十九年九月二十五日一產汽字第八九九五三號函
    可憑，被告抗辯原告有不當得利企圖獲雙重賠償之嫌云云，即無可採。
七、綜上所述，原告丙○○得請求被告給付為醫療費用五百四十元、工作損失八萬一
    千元、車損十八萬七千九百七十八元、精神慰撫金五萬元；原告丁○○得請求被
    告給付為醫療費用八千元、精神慰撫金二萬元。從而，原告請求被告應分別給付
    原告丙○○三十一萬九千五百一十八元、原告丁○○二萬八千元及均自起訴狀繕
    本送達被告翌日（即八十八年四月八日）起至清償日止，按年息百分之五計算之
    遲延利息部分，則無不合，應予准許，逾此部分，則應予駁回。
八、兩造陳明願供擔保，聲請宣告假執行或免為假執行，經核原告勝訴部分，合於法
    律規定，爰分別酌定相當之擔保金額宣告之；原告其餘假執行之聲請，因訴之駁
    回而失所依據，不予准許。
九、據上論結，本件原告之訴為一部有理由，一部無理由，依民事訴訟法第三百八十
    五條第一項前段、第七十九條但書、第八十五條第一項但書、第三百九十條第二
    項、第三百九十二條，判決如主文。
中      華      民      國    八十九    年    十一    月      六        日
                                        臺灣桃園地方法院民事第二庭
~B法      官  吳幸娥
右為正本，係照原本作成。
如對本判決上訴須於判決送達後廿日內向本院提出上訴狀
中      華      民      國    八十九    年     十一     月      九      日
~B法院書記官  王恬如


司法院資訊處製作；財團法人民間司法改革基金會備份。
